【裁判字號】    97,訴,273
【裁判日期】    970414
【裁判案由】    毒品危害防制條例
【裁判全文】
臺灣士林地方法院刑事判決               97年度訴字第273號
公  訴  人  臺灣士林地方法院檢察署檢察官
被      告  甲○○
上列被告因違反毒品危害防制條例案件，經檢察官提起公訴（96
年度毒偵字第2030號），被告於本院準備程序中為有罪之陳述，
本院合議庭裁定由受命法官獨任依簡式審判程序審理，並判決如
下：
    主  文
甲○○施用第一級毒品，累犯，處有期徒刑拾月。扣案之第一級
毒品海洛因壹包（驗餘淨重零點零零柒公克）、內含海洛因殘渣
之殘渣袋伍只均沒收銷燬，扣案之注射針筒壹支沒收。
    事  實
一、甲○○前因施用毒品案件，經本院以92年度毒聲字第969 號
    裁定送觀察、勒戒後，認有繼續施用毒品之傾向，再經本院
    以92年度毒聲字第1033號裁定送強制戒治，於民國93年5 月
    27日因停止戒治釋放出所（接續執行另案殘刑），所餘戒治
    期間付保護管束，嗣於93年11月29日保護管束期滿未經撤銷
    ，視為強制戒治期滿執行完畢，並由臺灣士林地方法院檢察
    署檢察官於94年1 月5 日以94年度戒毒偵字第15號為不起訴
    處分確定。甲○○另於80年間因肅清煙毒條例案件，經本院
    於80年6 月16日以80年度訴字第246 號判決處有期徒刑3 年
    6 月確定，於82年4 月22日假釋出監，假釋期間付保護管束
    ，原迄83年7 月17日始保護管束期滿，詎其於保護管束期間
    內因再犯肅清煙毒條例案件，經本院撤銷上開假釋，入監執
    行上開殘刑1 年2 月又25日，其再犯肅清煙毒條例部分，經
    臺灣高等法院於82年12月30日以82年度上訴字第6947號判決
    處有期徒刑3 年6 月確定，與上開案件接續執行，於85年3
    月5 日再度縮短刑期假釋出監，假釋期間付保護管束，原迄
    88年2 月22日始保護管束期滿，詎其於保護管束期間內又因
    違反麻醉藥品管理條例案件，經本院撤銷上開假釋，入監執
    行上開殘刑2 年11月又17日，其非法吸用化學合成麻醉藥品
    、販賣毒品及施用毒品部分，分經臺灣高等法院於87年4 月
    23日以86年度上訴字第5898號判決各處有期徒刑7 月、5 年
    10月、3 年6 月，應執行有期徒刑9 年4 月確定，與上開案
    件接續執行，於92年6 月17日三度因縮短刑期假釋出監，假
    釋期間付保護管束，原迄98年3 月22日始保護管束期滿，詎
    其於保護管束期間內再因施用毒品案件，經本院裁定送觀察
    、勒戒及強制戒治，而違反保護管束情節重大，再經本院撤
    銷上開假釋，入監執行上開殘刑5 年9 月又5 日，而於93年
    5 月27日接續於上開停止強制戒治釋放出所後入監執行，原
    迄至99年3 月3 日始縮刑期滿執行完畢，後因中華民國96年
    罪犯減刑條例施行，臺灣高等法院檢察署檢察官以其所犯上
    開3 次違反肅清煙毒條例、施用毒品安非他命之罪符合減刑
    條例之規定聲請減刑，經臺灣高等法院於96年7 月16日以96
    年度聲減字第727 號裁定減刑，並與上開不符合減刑規定之
    販賣毒品之罪定應執行有期徒刑7 年8 月確定後，已無須執
    行上開殘刑，而於96年7 月16日執行完畢釋放出監。詎甲○
    ○仍未戒除毒癮，復基於施用第一級毒品海洛因之犯意，於
    96年9 月11日上午10時許，在臺北市南港區○○○路○ 段23
    號住處內，以針筒注射之方式，施用第一級毒品海洛因1 次
    。嗣於同日晚上8 時40分許，為警在其上址住處查獲，並扣
    得第一級毒品海洛因1 包（毛重0.21公克、淨重0.01公克，
    取0.003 公克鑑驗用罄，驗餘淨重0.007 公克，起訴書誤載
    為0.207 公克）、內有海洛因殘渣之殘渣袋5 只、甲○○所
    有用以施用海洛因所用之注射針筒1 支。
二、案經臺北縣政府警察局汐止分局報告臺灣士林地方法院檢察
    署檢察官偵查起訴。
    理  由
一、上揭犯罪事實，業據被告甲○○於本院審理時坦承不諱，又
    被告於96年9 月12日為警查獲後採集之尿液，經送臺灣檢驗
    科技股份有限公司以氣相層析質譜儀分析法檢驗結果，呈鴉
    片類之陽性反應，有該公司96年10月3 日報告編號CH/2007/
    91066 號濫用藥物尿液檢驗報告、臺北縣政府警察局汐止分
    局移送毒品危害防制條例人犯尿液檢體編號對照表各1 紙（
    見偵卷第46頁、第48頁）附卷可稽。此外，復有被告為警查
    獲時扣得之海洛因1 包（驗餘淨重0.007 公克）、注射針筒
    1 支及海洛因殘渣袋5 只可資佐證，而上開扣案之海洛因1
    包，經送臺灣檢驗科技股份有限公司以氣相層析質譜儀分析
    法檢驗結果，確呈第一級毒品海洛因陽性反應（驗餘淨重0.
    007 公克），亦有上開公司96年10月30日CH/2007/A1254 濫
    用藥物檢驗報告1 紙在卷可參（見偵卷第47頁）。綜上，堪
    認被告之自白與事實相符，足以採信。又被告甲○○前因施
    用毒品案件，經本院以92年度毒聲字第969 號裁定送觀察、
    勒戒後，認有繼續施用毒品之傾向，再經本院以92年度毒聲
    字第1033號裁定送強制戒治，於93年5 月27日因停止戒治釋
    放出所（接續執行另案殘刑），所餘戒治期間付保護管束，
    嗣於93年11月29日保護管束期滿未經撤銷，視為強制戒治期
    滿執行完畢，並由臺灣士林地方法院檢察署檢察官於94年1
    月5 日以94年度戒毒偵字第15號為不起訴處分確定，有臺灣
    高等法院被告前案紀錄表1 份在卷足參，是被告顯係於強制
    戒治執行完畢釋放後5 年內，再犯本件施用第一級毒品之罪
    ，堪以認定，應依法論科。
二、核被告甲○○所為，係犯毒品危害防制條例第10條第1 項之
    施用第一級毒品罪。被告施用第一級毒品海洛因前後，持有
    第一級毒品海洛因之低度行為，為施用之高度行為所吸收，
    不另論罪。又被告有如事實欄所載論罪科刑及刑之執行情形
    ，此有臺灣高等法院被告前案紀錄表1 份附卷可稽，其於有
    期徒刑執行完畢後5 年內，故意再犯本案有期徒刑以上之罪
    ，應依刑法第47條第1 項之規定，論以累犯，並加重其刑。
    爰審酌被告曾因施用毒品犯行而送觀察勒戒、強制戒治及經
    法院判處罪刑，仍不知悛悔，復再施用第一級毒品，惟念其
    施用毒品乃戕害自己身心健康，尚未危及他人，及犯罪後坦
    承犯行，態度尚稱良好等一切情狀，量處如主文所示之刑。
三、扣案之第一級毒品海洛因1 包（驗餘淨重0.007 公克），及
    內含第一級毒品海洛因之殘渣袋5 只，後者與其上附著之海
    洛因成分難以析離而分別秤重，均屬第一級毒品，故不問是
    否屬犯人所有，均應依毒品危害防制條例第18條第1 項前段
    之規定，諭知沒收銷燬。至扣案之注射針筒1 支為被告所有
    且供其施用第一級毒品海洛因所用之物，為被告供明在卷，
    爰依刑法第38條第1 項第2 款規定併予宣告沒收。
據上論斷，應依刑事訴訟法第273 條之1 第1 項、第299 條第1
項前段，毒品危害防制條例第10條第1 項、第18條第1 項前段，
刑法第11條、第47條第1 項、第38條第1 項第2 款，判決如主文
。
本案經檢察官莊富棋到庭執行職務。
中    華    民    國    97    年    4     月    14    日
                  刑事第七庭法  官    許碧惠
以上正本證明與原本無異。
如不服本判決，應於收受送達後10日內向本院提出上訴書狀，其
未敘述上訴之理由者並得於上訴期間屆滿後20日內向本院補提理
由書（均須按他造當事人之人數附繕本）。
                            書記官    徐仁豐
中    華    民    國    97    年    4     月    14    日
附錄
毒品危害防制條例第10條第1項：
施用第一級毒品者，處6月以上5年以下有期徒刑。


司法院資訊處製作；財團法人民間司法改革基金會備份。
